【裁判字號】    92,訴,219
【裁判日期】    920728
【裁判案由】    毒品危害防制條例
【裁判全文】
臺灣宜蘭地方法院刑事判決                          九十二年度訴字第二一九號
    公  訴  人  臺灣宜蘭地方法院檢察署檢察官
    被      告  甲○○
右列被告因違反毒品危害防制條例案件，經檢察官提起公訴（九十二年度毒偵字第三
九一號）及移
    主  文
甲○○連續施用第一級毒品，處有期徒刑壹年。扣案之海洛因壹包（毛重零點肆公克
，驗後淨重零點壹肆公克）沒收銷燬之。又連續施用第二級毒品安非他命，處有期徒
刑玖月。扣案之保特瓶吸食器壹瓶及吸管壹支均沒收之。應執行有期徒刑壹年陸月。
扣案之海洛因壹包（毛重零點肆公克，驗後淨重零點壹肆公克）沒收銷燬之、保特瓶
吸食器壹瓶及吸管壹支均沒收之。
    事  實
一、甲○○前因涉嫌施用毒品案件，經台灣台北地方法院及本院先後二次裁定送觀察
    、勒戒後，均無繼續施用毒品之傾向，由台灣台北地方法院檢察署檢察官於民國
    八十七年九月三日以八十七年度偵字第一一三五四號及台灣宜蘭地方法院檢察署
    檢察官於九十年三月二十三日以九十年度毒偵字第四四一號、九十年度毒偵緝字
    第八○號分別為不起訴處分確定。後又因施用第一級毒品案件，經台灣宜蘭地方
    法院檢察署檢察官以九十一年度偵字第五五六號案件提起公訴，於九十二年一月
    二十日經本院以九十一年度訴字第三二四號案件判處有期徒刑十月確定。猶不知
    悛悔，復基於施用第一級毒品海洛因之犯意，於九十二年三月下旬某日起，至九
    十二年五月十五日止，另基於施用第二級毒品甲基安非他命之犯意，於九十二年
    三月下旬某日起，至九十二年四月三日止，分別在不詳處所，施用第一級毒品海
    洛因及第二級毒品安非他命多次，經警先九十二年四月三日下午三時五十分，在
    宜蘭縣蘇澳鎮○○路一○九巷五號一樓搜獲安非他命及注射針筒後採尿查獲。復
    於九十二年四月七日晚上十時許，在宜蘭縣蘇澳鎮○○○路八十七號空屋內，為
    警查獲並扣得被告所有之保特瓶吸食器一瓶及吸管一支。再於九十二年五月十七
    日中午十二時三十分許，為警於宜蘭縣五結鄉○○路福德廟旁查獲，並扣得海洛
    因一包（毛重○．四公克，驗後淨重○．一四公克）。
二、案經宜蘭縣警察局羅東分局及蘇澳分局報請台灣宜蘭地方法院檢察署檢察官偵查
    起訴。
    理  由
一、被告甲○○對於右揭施用毒品之犯行於本院審理時坦承不諱，且被告分別於九十
    二年四月三日十八時、九十二年四月八日零時、九十二年五月十七日十二時五十
    分許，為警查獲採尿送驗後，分別呈嗎啡及甲基安非他命陽性反應、嗎啡及甲基
    安非他命陽性反應、嗎啡陽性，有慈濟大學濫用藥物檢驗中心檢驗總表三紙為證
    。又被告經查獲時持有之疑似海洛因白粉一包（毛重○．四公克）經送檢驗後，
    含有第一級第六項毒品海因成份，淨重○．一四公克，有懂法務部調查局九十二
    年六月二十五日調科壹字第三○○○○○九一四號鑑定通知書為證。此外，復有
    有保特瓶吸食器一瓶、吸管一支扣案可證。又被告前因涉嫌施用毒品案件，經台
    灣台北地方法院及本院先後二次裁定送觀察、勒戒後，均無繼續施用毒品之傾向
    ，由台灣台北地方法院檢察署檢察官於八十七年九月三日以八十七年度偵字第一
    一三五四號及台灣宜蘭地方法院檢察署檢察官於九十年三月二十三日以九十年度
    毒偵字第四四一號、九十年度毒偵緝字第八○號分別為不起訴處分確定。後又因
    施用第一級毒品案件，經台灣宜蘭地方法院檢察署檢察官以九十一年度偵字第五
    五六號案件提起公訴，於九十二年一月二十日經本院以九十一年度訴字第三二四
    號案件判處有期徒刑十月確定等情，分別有卷附不起訴處分書、起訴書、判決書
    及台灣高等法院被告全國前案紀錄表附卷可考。事證明確，被告犯行應堪認定。
二、按犯毒品危害防制條例第十條之罪者，檢察官應先將被告送勒戒處所觀察、勒戒
    ，其期間不得逾一月。經觀察、勒戒後，無繼續施用毒品傾向者，應由檢察官為
    不起訴之處分；有繼續施用毒品之傾向者，由檢察官聲請法院裁定令入戒治處所
    施以強制戒治，其期間為一年。依前項規定為不起訴之處分後，五年內再犯第十
    條之罪，經觀察、勒戒後，認有繼續施用毒品之傾向或三犯以上者，不適用前項
    之規定。但應由檢察官聲請法院裁定先令入戒治處所施以強制戒治，毒品危害防
    制條例第二十條第一、二、三項定有明文。本件被告經二次觀察、勒戒後，均認
    無繼續施用毒品之傾向，分別經檢察官為不起訴處分後，五年內再犯右開犯行，
    且為三犯以上。核其所為，係犯毒品危害防制條例第十條第一項之施用第一級毒
    品罪及同條第二項之施用第二級毒品罪。其施用毒品前持有毒品之低度行為，為
    施用毒品之高度行為所吸收，不另論罪。被告分別先後多次施用第一級及第二級
    毒品，時間緊接，犯罪構成要件相同，顯係基於概括犯意而為之，均為連續犯，
    分別依刑法第五十六條之規定論以一罪，並均加重其刑。其所犯前開二罪，犯意
    各別，行為互殊，應予分論併罰。爰審酌被告一再為上開犯行，耗用國家勒戒資
    源、被告犯罪之動機係出於抵癮、其所為為自傷行為，其行為對社會所生之損害
    ，及犯後審理中坦承犯行，頗有悔意之態度等一切情狀，分別量處如主文所示之
    刑，並定應執行刑。扣案之海洛因一包（毛重○．四公克，驗後淨重○．一四公
    克）為查獲之毒品，保特瓶吸食器一瓶及吸管一支為被告所有供本件犯行所用之
    物，分別依毒品危害防制條例第十八條第一項、刑法第三十八條第一項第二款宣
    告沒收。至警於九十二年四月三日下午三時五十分，在宜蘭縣蘇澳鎮○○路一○
    九巷五號一樓搜獲安非他命一小包及注射針筒一支，被告否認為其所有，又安非
    他命一小包係於上址金大亨遊藝場左邊五號機檯後方查獲、注射針筒一支係在廁
    所窗台上查獲，有警訊筆錄在卷可按，是亦難認該等物品為被告所有，是上開物
    品應非本件查獲之毒品及施用器具，爰不諭知沒收。
據上論斷，應依刑事訴訟法第二百九十九條第一項前段，毒品危害防制條例第十條第
一、二項、第十八條第一項，刑法第十一條前段、第五十六條、第五十一條第五款、
第三十八條第一項第二款，判決如主文。
本案經檢察官張鳳清到庭執行職務
中      華      民      國      九十二      年    七    月    二十八    日
                                        臺灣宜蘭地方法院刑事第一庭
                                            法  官  謝  佩  玲
右正本證明與原本無異。
如不服本判決，應於判決送達後十日內向本院提出上訴狀( 應附繕本 )。
                                            書記官  林  慶  生
中      華      民      國      九十二      年    七    月    二十九    日
附錄法條：
毒品危害防制條例第十條第一、二項
施用第一級毒品者，處六月以上五年以下有期徒刑。
施用第二級毒品者，處三年以下有期徒刑。


司法院資訊處製作；財團法人民間司法改革基金會備份。
